臺灣嘉義地方法院刑事判決　　　　　　　　　　　　　　　九十三年度訴字第一號
　　公　訴　人　臺灣嘉義地方法院檢察署檢察官
　　被　　　告　甲○○
右列被告因違反毒品危害防制條例案件，經檢察官提起公訴（九十二年度毒偵字第八
五六號）及移
本院於準備程序進行中，被告就被訴事實為有罪之陳述，經裁定行簡式審判程序，本
院判決如左：
    主  文
甲○○連續施用第一級毒品，處有期徒刑拾月，毒品海洛因壹包淨重零點零陸公克、
海洛因柒小包淨重貳參點壹參公克、海洛因肆小包淨重參點伍公克沒收銷燬、裝海洛
因毒品之空包裝合計重陸點零壹公克、斜削吸管壹支、密封袋壹個、中型夾鏈袋拾伍
個、小型夾鏈袋貳佰零壹個、電子磅秤壹個、注射針筒壹支、玻璃球壹支、吸管貳支
及小湯匙參支沒收；又連續施用第二級毒品，處有期徒刑陸月，毒品安非他命柒小包
總淨重伍貳點肆玖公克 （取零點壹壹公克鑑驗用罄，總餘伍貳點參捌公克)沒收銷燬
、裝安非他命毒品之空包裝重捌壹點零參公克沒收。應執行有期徒刑壹年參月，毒品
海洛因壹包淨重零點零陸公克、海洛因柒小包淨重貳參點壹參公克、海洛因肆小包淨
重參點伍公克、毒品安非他命柒小包總淨重伍貳點肆玖公克 (取零點壹壹公克鑑驗用
罄，總餘伍貳點參捌公克）沒收銷燬、裝海洛因毒品之空包裝合計重陸點零壹公克、
斜削吸管壹支、密封袋壹個、中型夾鏈袋拾伍個、小型夾鏈袋貳佰零壹個、電子磅秤
壹個、注射針筒壹支、玻璃球壹支、吸管貳支及小湯匙參支、裝安非他命毒品之空包
裝重捌壹點零參公克沒收。
    事  實
一、甲○○前因施用毒品案件，經先後裁定送觀察、勒戒後，認均無繼續施用毒品之
    傾向，經檢察官分別以九十年度毒偵字第五七四號及九十一年度毒偵字第六八一
    號為不起訴處分確定。復因施用毒品，由檢察官以九十二年度毒偵字第三一號提
    起公訴，並聲請強制戒治，於九十二年五月二十九日停止處分付保護管束及觀護
    ，於同年十二月二十六日觀護期滿；嗣另由本院以九十二年度訴字第二三０號判
    決就施用第一級毒品處有期徒刑七月、施用第二級毒品處有期徒刑四月，應執行
    有期徒刑十月確定。竟仍不知悔改，基於施用第一級毒品海洛因及第二級毒品安
    非他命之概括犯意，自九十二年十月二十三日十三時三十分起至九十三年二月二
    十五日止在住處嘉義市○區○○里○○○路二五九號、嘉義市區不詳地點及台南
    縣關廟休息站等處，將海洛因滲入香煙而吸食之方式施用毒品海洛因，另以安非
    他命吸食器施用安非他命，嗣經警分別於九十二年十月二十三日上午十時持搜索
    票前往嘉義縣竹崎鄉復金村白樹角三五號搜索當場查獲施用毒品器具斜削吸管一
    支、密封袋一個、海洛因一包淨重０．０六公克 (空包裝重０．二一公克）；於
    九十三年一月三十一日下午九時四十五分許嘉義市○區○○路路與啟明路口查獲
    ，並扣得毒品海洛因七小包淨重二三．一三公克 (空包裝重四．一六公克）、安
    非他命七小包總淨重五二．四九公克 (取０．一一公克鑑驗用罄，總餘五二．三
    八公克，空包裝重八一．０三公克）、中型夾鏈袋十五個、小型夾鏈袋二百零一
    個、電子磅秤一個；於九十三年二月二十六日凌晨三時五分許，在國道三號公路
    關廟休息站查獲，並扣得海洛因四小包淨重三．五公克 (空包裝重一．六四公克
    )、 注射針筒一支、玻璃球一支、吸管二支及小湯匙三支。
二、案經嘉義縣警察局報請台灣嘉義地方法院檢察署檢察官偵查起訴、嘉義市警察局
    第二分局及內政部警政署國道公路警察局報請台灣嘉義地方法院檢察署檢察官移
    送併辦。
    理  由
一、認定犯罪事實所憑之証據及理由：
    訊據被告坦承前揭犯行，而被告之尿液經送驗結果呈現海洛因之代謝物即嗎啡之
    陽性反應及甲基安非他命之陽性反應，此有長榮大學毒物研究中心九十二年十二
    月一日複驗確認報告、台灣檢驗科技股份有限公司九十三年二月九日編號 KＺ000
    000000000 號檢驗報告、台南縣衛生局九十三年三月二十三日檢驗成績書可証，
    復有斜削吸管一支、密封袋一個、海洛因一包淨重０．０六公克 (空包裝重０．
    二一公克)、毒品海洛因七小包淨重二三．一三公克 （空包裝重四．一六公克）
    、安非他命七小包總淨重五二．四九公克 (取０．一一公克鑑驗用罄，總餘五二
    ．三八公克，空包裝重八一．０三公克）、中型夾鏈袋十五個、小型夾鏈袋二百
    零一個、電子磅秤一個、海洛因四小包淨重三．五公克 (空包裝重一．六四公克
    ）、注射針筒一支、玻璃球一支、吸管二支及小湯匙三支扣案足憑。而扣押被告
    所有上揭粉末，經送驗結果含有海洛因及安非他命成分，此有法務部調查局九十
    二年十一月十九日調科壹字第180001676號 鑑定通知書、九十三年三月八日調科
    壹字第180001721號鑑定通知書、調科壹字第220016858號鑑定通知書及內政部警
    政署刑事警察局九十三年四月二十六日刑鑑字第0930079756號鑑驗通知書附卷可
    証，被告之犯行應堪認定。
二、論罪科刑之理由：
(一)按觀察、勒戒或強制戒治執行完畢釋放後，五年內再犯第十條之罪者，檢察官應
    依法追訴，毒品危害防治條例第二十三條第二項定有明文。被告前因施用毒品案
    件，經先後二次送觀察勒戒，復因施用毒品案件經裁定送強制戒治，於九十二年
    五月二十九日停止處分付保護管束及觀護，於同年十二月二十六日觀護期滿，此
    有台灣高等法院被告全國前案紀錄表可証，而被告五年內又犯本案施用毒品罪，
    依法自應予追訴。
(二)次按海洛因、安非他命分別屬於毒品危害防制條例第二條第二項第一款、第二款
    所定之第一級、第二級毒品，被告施用毒品海洛因及安非他命，核其行為分別觸
    犯毒品危害防制條例第十條第一項、第二項之罪。被告施用前、後持有第一級、
    第二級毒品之低度行為，為施用第一級、第二級毒品之高度行為所吸收，均不另
    行論罪。而被告先後施用第一級毒品海洛因及第二級毒品安非他命之行為，時間
    緊接、犯罪構成要件相同，顯然是基於概括犯意，應各依刑法第五十六條連續犯
    之規定，各論以一罪，並均依法加重其刑。又二罪之犯意各別，行為不同，罪名
    互異，應分論併罰。
(三)移送併辦部分與公訴人起訴事實有連續犯之裁判上一罪關係，基於審判不可分之
    原則，本院自得併予審理。
(四)審酌被告多次吸食毒品海洛因及安非他命，經觀察勒戒及戒治，復因毒品案件就
    施用第一級毒品處有期徒刑七月、施用第二級毒品處有期徒刑四月，竟又連續施
    用毒品海洛因及安非他命，顯見戒毒意志不堅，惟考量被告於本院審理中坦承犯
    行等一切情狀，量處如主文所示之刑，並定其應執行之刑。
(五)扣案之毒品海洛因一包淨重０．０六公克、海洛因七小包淨重二三．一三公克、
    海洛因四小包淨重三．五公克、毒品安非他命七小包總淨重五二．四九公克 (取
    ０．一一公克鑑驗用罄，總餘五二．三八公克），應依毒品危害防制條例第十八
    條第一項前段沒收銷燬之。裝海洛因毒品之空包裝合計重六．０一公克、斜削吸
    管一支、密封袋一個、中型夾鏈袋十五個、小型夾鏈袋二百零一個、電子磅秤一
    個、注射針筒一支、玻璃球一支、吸管二支及小湯匙三支、裝安非他命毒品之空
    包裝重八一．０三公克為被告所有，供犯罪所用之物，業據被告陳明在卷，應依
    刑法第三十八條第一項第二款之規定沒收。
三、適用法律依據：
(一)刑事訴訟法第二百九十九條第一項前段、第二百七十三條之一第一項。
(二)毒品危害防制條例第十條第一項、第二項、第十八條第一項前段。
(三)刑法第十一條前段、第五十六條、第五十一條第五款、第九款、第三十八條第一
    項第二款。
中    華    民    國      九十三     年       九      月    二十七      日
                          台灣嘉義地方法院刑事第五庭
                                  法  官  黃  義  成
右正本證明與原本無異。
如不服本判決，應於判決送達後十日內向本院提出上訴狀( 應附繕本 )。告訴人或被
害人如對於本判決不服者，應具備理由請求檢察官上訴，其上訴期間之計算係以檢察
官收受判決正本之日期為準。
中    華    民    國      九十三     年       九      月    二十七      日
                                  書記官  林  育  興
附錄本案論罪科刑法條全文
毒品危害防制條例第十條：
施用第一級毒品者，處六月以上五年以下有期徒刑。
施用第二級毒品者，處三年以下有期徒刑。
